臺灣高等法院刑事判決　　　　　　　　　94年度上訴字第71號
上　訴　人　臺灣桃園地方法院檢察署檢察官
上　訴　人　甲○○
即　被　告
選任辯護人　邱鎮北律師
　　　　　　莊守禮律師
上列上訴人因被告違反毒品危害防治條例案件，不服台灣桃園地
方法院93年度訴字第699號， 中華民國93年11月23日第一審判決
（起訴案號：台灣桃園地方法院檢察署93年度偵字第1434號，併
辦案號：93年度偵字第3004號卷、台灣桃園地方法院94年度訴字
第1039號＜起訴案號：93年度偵續字第77號〉），提起上訴，本
院判決如下：
    主  文
原判決撤銷。
甲○○共同連續販賣第二級毒品，處有期徒刑拾貳年陸月。扣案
如附表所示第二級毒品均沒收銷燬之；如附表所示第三級、第四
級毒品均沒收；如附表所示其餘之物品均沒收；販賣毒品所得新
台幣貳拾捌萬壹仟元沒收，如全部或一部不能沒收時，以其財產
抵償之。
    事  實
一、甲○○明知大麻、ＭＤＭＡ（俗稱快樂丸）、愷他命、安定
    （Ｄiazepam）、硝甲西泮（Nimetazepam，俗稱一粒眠）、
    舒樂安定，分屬毒品危害防制條例第2條第2項第2、3、4款
    所規定之第二級、第三級、第四級毒品，不得販賣。其竟意
    圖營利，而基於販賣第二級、第三級、第四級毒品之概括犯
    意，為下列販賣毒品行為，於：(一)民國92年7月8日前某日，
    在某不詳地點，向姓名年籍不詳者購入如附表編號一所示之
    第二級毒品大麻、ＭＤＭＡ、第四級毒品安定、硝甲西泮、
    舒樂安定；及於同年7月7日向姓名年籍不詳者購入如附表編
    號一所示第三級毒品愷他命後，分別藏放在桃園縣中壢市○○路○段672號所營敦煌水晶藝品店內桌上、抽屜、電視櫃
    、茶几下等處，伺機銷售牟利。嗣於92年7月8日晚間6時30
    分許，在上址，與不知情之褚亦鈇、劉修銓、單偉忠（均另
    為不起訴處分）及林清文（另行起訴）同為警查獲，扣得如
    附表編號一所示之第二級、第三級、第四級毒品，及其餘如
    附表編號一所示其所有供販賣毒品所用之物品。(二)92年9月
    26日晚間，在桃園縣中壢市威尼斯影城售票口附近，向某姓
    名年籍不詳綽號「阿和」之成年男子以新台幣（下同）1 萬
    元之價格，購入第二級毒品ＭＤＭＡ2包（共200顆）而持有
    之，嗣於同日晚間9時許，在桃園縣中壢市○○○街20號附
    近，等待欲向其購買毒品之人前來拿取毒品，因形跡可疑，
    遭警盤查，為警當場查獲，並扣得如附表編號二所示之毒品
    ＭＤＭＡ2包。(三)93年1月9日晚上22時36分37秒許，丁○○
    持門號0000000000號行動電話〈該門號為范善維所申請〉撥
    打甲○○所有之門號0000000000號行動電話聯絡購買第二級
    毒品ＭＤＭＡ事宜，雙方約定至桃園縣中壢市國道一號內壢
    交流道ＹＫＫ工廠旁之小巷子會合，而於當晚，丁○○搭乘
    范善維所駕駛之營業小客車前往上揭處所與甲○○見面，甲○○則以1千元之價格，販賣第二級毒品ＭＤＭＡ5顆予丁○○，從中牟利。(四)93年1月15日凌晨某時，真實姓名年籍不
    詳綽號「阿炮」之成年男子撥打甲○○使用之不詳門號行動
    電話，告以其有快樂丸、一粒眠欲出售，適甲○○與真實姓
    名年籍不詳綽號「阿猴」之成年男子在高雄市某ＫＴＶ唱歌
    ，甲○○乃與綽號「阿炮」成年男子間，共同基於販賣第二
    級毒品ＭＤＭＡ、第四級毒品以營利之犯意聯絡，先由甲○○與綽號「阿猴」之成年男子談妥以66萬元之價格買賣第二
    級毒品ＭＤＭＡ9包、第四級毒品藥錠6顆，並約定「阿猴」
    先支付現金28萬元，待「阿猴」取貨試驗毒品成分無誤後，
    再匯款38萬元至「阿炮」指定之帳戶，隨後甲○○至「阿猴
    」位於高雄市某不詳住處收取28萬元，迨於同日下午2時5分
    許，甲○○駕駛車牌號碼9Ｎ—510 1號自用小客車搭載不知
    情之乙○○（業經公訴人以93年度偵字第1434號為不起訴處
    分確定），前往臺北市松山區○○○路○段55之1號「皇都大
    飯店」211號房間與「阿炮」見面，而於該房間內，「阿炮
    」當場交付第二級毒品ＭＤＭＡ9包（毛重合計126 0公克，
    含袋重）、第四級毒品藥錠6顆（內有安定—Ｄiazepam、硝
    甲西泮—Nimetazepa m成分）予甲○○，甲○○則將販毒所
    得28萬元交予「阿炮」，並欲利用不知情之乙○○返回高雄
    時，攜帶上揭毒品予「阿猴」，甲○○事後可從中抽許1 萬
    元牟利。嗣於同日晚上7時15分許，桃園縣政府警察局桃園
    分局警員丙○○、楊德勇、林煜為據報前往桃園縣中壢市○○路760號對面停車場埋伏，見甲○○與真實姓名年籍不詳
    成年男子、女子各1名交談而認行跡可疑，上前盤查時，在
    上揭自用小客車旁地上查獲疑似毒品1包，經甲○○同意而
    搜索上揭車輛，並扣得如附表編號四所示之第二級毒品ＭＤ
    ＭＡ9包、第四級毒品藥錠6顆（內有安定—Ｄiazepa m、硝
    甲西泮—Nimetazepam成分）及甲○○所有供聯絡販毒所用
    門號為000 0000000號行動電話1具。又甲○○被查獲後，丁○○撥打甲○○上開扣案之行動電話欲再購買第二級毒品Ｍ
    ＤＭＡ，而於同日晚上9時40分許，丁○○在桃園縣中壢市
    ○○路「世紀廣場」前為預先埋伏之警員查獲，始悉上情。
二、案經桃園縣政府警察局桃園分局、中壢分局及台北市政府警
    察局大同分局報告台灣桃園地方法院檢察署檢察官偵查起訴
    及移送併案審理。
    理  由
一、訊據上訴人即被告甲○○對於上揭犯罪事實供認不諱（詳本
    院卷第302至307頁），並有如附表編號一、二、四所示之毒
    品等物扣案可佐（見偵字第1434號卷一第43頁、44頁；毒偵
    字第3004號卷第13頁；訴字第1039號卷第2頁、3頁）。且：
  (一)扣案如附表編號一所示之毒品，檢驗結果分別含有大麻、Ｍ
    ＤＭＡ、愷他命、安定、硝甲西泮及舒樂安定等成分，此有
    法務部調查局調科壹字第080006698號鑑定通知書（ 見偵字
    第11789號卷二第270頁）及行政院衛生署管制藥品管理局管
    檢字第0920006290檢驗成績書（見偵字第11789號卷二第296
    至298頁）；如附表編號二所示之毒品 ，檢驗結果含有ＭＤ
    ＭＡ及甲基安非他命成分，此有行政院衛生署管制藥品管理
    局管檢字第0930003851號檢驗成績書（見毒偵字第3004號卷
    第48頁）；如附表編號四所示之毒品，檢驗結果分別含有Ｍ
    ＤＭＡ、安定、硝甲西泮等成分，此有行政院衛生署管制藥
    品管理局管檢字第0930000801號檢驗成績書（見93偵字第14
    34號卷二第160、162頁）在卷可參。
  (二)再扣案如附表編號一所示之毒品種類、數量多，價值不菲，
    且電子磅秤、分裝袋、電動攪拌器、帳冊、行動電話等販賣
    器具一應俱全（見訴字第1039號卷第2頁、3頁），顯見被告
    係基於販賣之意圖而購入此毒品，再伺機出售牟利。
  (三)又被告於本院審理時已供明如附表編號二所示之毒品係向編
    號「阿和」所購買（詳本院卷第267頁 ），被查獲當日係要
    賣出，約在被查獲之點交貨，那個人沒來，就被抓，購買者
    真實姓名不詳（詳本院卷第305頁 ），佐以扣案毒品數量多
    ，價值不菲，參以被告本身並無施用毒品之惡習，有尿液檢
    驗報告為憑（見92毒偵字第3004號第33頁），足見此部分之
    毒品，亦係被告意圖販賣而買入之毒品。
  (四)另被告販賣第二級毒品ＭＤＭＡ5顆予丁○○部分 ，亦據證
    人丁○○迭於警詢、偵查中證述其曾透過真實姓名年籍不詳
    自稱「小高」之成年男子介紹而認識被告，後來於93年1月9
    日晚上，其向「小高」要被告的電話，而於同日晚上10時許
    左右，其借范善維之行動電話（門號為0000000000號）撥打
    被告所有之門號0000000000號行動電話，約定以1顆250元代
    價買搖頭丸5顆，隨後在內壢交流道附近交易 ，但因其一次
    買5顆，所以交付1千元予被告，當時「小高」沒有來等語（
    詳偵字第1434號卷一第22頁背面、23頁、卷二第145至147頁
    、第172、173頁、卷三第301、302、326、327頁）；而證人
    范善維於偵查中亦證述其於93年1月間晚上 ，曾載丁○○至
    內壢交流道ＹＫＫ工廠旁之小巷子，當時證人丁○○有向伊
    借電話等語（詳偵字第1434號卷二第167、172、173頁 、卷
    三第301頁 ）。且證人范善維所有之門號0000000000號行動
    電話確於93年1月9日晚上10時36分37秒許，撥入被告所有使
    用之門號0000000000號行動電話，此有和信電訊股份有限公
    司之0000000000號行動電話申請人資料、電話通聯記錄、臺
    灣大哥大股份有限公司之0000000000號行動電話用戶申請人
    資料等在卷足憑。從而，足認證人丁○○之證詞足以採信，
    是被告上揭自白與事實相符，洵堪認定。又證人丁○○於93
    年1月9日晚上，在內壢交流道附近 ，第1次向被告購買第二
    級毒品ＭＤＭＡ5顆，又於同年1月15日晚上，證人丁○○復
    撥打被告行動電話欲再購買第二級毒品ＭＤＭＡ，而於同日
    晚上9時40分許 ，在桃園縣中壢市○○路「世紀廣場」前為
    預先埋伏之警員查獲一節，業據證人丁○○於警詢中證述在
    卷，從而倘證人丁○○於93年1月9日購買藥錠並非第二級毒
    品ＭＤＭＡ，自無於同年1月15日晚上 ，再與被告聯絡要購
    買第二級毒品ＭＤＭＡ之理 ，準此足徵證人丁○○於93年1
    月9日購買之藥錠應係第二級毒品ＭＤＭＡ無疑。
  (五)又被告與真實姓名年籍不詳綽號「阿炮」成年男子二人，共
    同販賣第二級毒品ＭＤＭＡ、第四級毒品以營利部分，迭據
    被告於偵查中自白：「（問：這批毒品準備賣誰？）乙○○
    高雄的朋友要的。」、「 93年1月15日下午2點快3點我和乙○○自高雄北上與阿炮約在北市○○○路○ 段皇都賓館前交
    易這批毒品，當場已經付了28萬元，之後還有尾款38萬要交
    給他，．．，後來在當晚就在中壢被抓。」、「（問：這次
    代價？）1萬元。」、「（問：如何拿給你？ ）待尾款收好
    後，自己扣到1萬元後給他37萬元。」 、「購買毒品的28萬
    確實是乙○○的朋友在高雄拿給我的。」等語（詳偵字第14
    34號卷一第53、56頁）；「 93年1月15日凌晨我和阿猴都在
    高雄市某ＫＴＶ唱歌時，阿炮剛好有打電話給我說有貨出來
    有人要否，剛好阿猴在我旁邊，因為他們都在我旁邊，所以
    有聽到，所以阿猴就說要，後來在北上前到阿猴的住處拿了
    28萬元，當時是以66萬元成交。尾款38萬元原本我想待我拿
    到貨後，叫阿猴匯入阿炮帳戶或叫阿猴上來時拿錢上來，但
    因我沒有聯絡上阿猴就被抓了，所以尾款如何拿我還沒確定
    。」、「 須待尾款收到後看是用何種方式再向阿炮拿1萬元
    代價。 上來時在路上跟阿炮連絡時阿炮說要給我1萬元的代
    價。」、「（問：本件查獲的毒品是你人在高雄時阿炮打電
    話給說有出貨，要你幫忙找買主？）對。」、「…我自93年
    1月12日星期一就南下高雄一直到星期四1月15日上午才開車
    載乙○○北上…」等語（見93偵字第1434號卷一第108、109
    、110頁)；於原審自白：「（問：車上的毒品要做何用？）
    是乙○○的朋友綽號阿猴要的…」、「我去高雄玩，阿猴是
    我透過朋友認識的，我他見面時，他跟我說要買這些毒品。
    」、「…在高雄的時候，阿猴就先給我28萬元，我帶到台北
    來。」、「一粒眠、ＭＤＭＡ總價金就是66萬元。」等語（
    詳見原審院93年聲羈字第35號卷第5、6頁）。證人即同案被
    告乙○○於偵查中亦證述：「（問：有和甲○○一起去台北
    皇都賓館？）有。」、「（問：去做什麼？）我不知道，我
    只是進去上廁所，一下子就走了，只知甲○○拿了東西就走
    了…」等語（詳偵字第1434號卷一第57頁）。從而，足認被
    告此部分之自白，應非憑空杜撰，而與事實相符，足以採信
    。
  (六)本件事證明確，被告販賣第二級毒品ＭＤＭＡ、大麻；第三
    級毒品愷他命及第四級毒品安定、硝甲西泮及舒樂安定之犯
    行堪予認定，自應依法論科。
二、按ＭＤＭＡ及大麻，係毒品危害防制條例所規定之第二級毒
    品；愷他命則係同條例所規定之第三級毒品；安定、硝甲西
    泮、舒樂安定，則係同條例所規定之第四級毒品。核被告所
    為：(一)其販賣如附表編號一所示毒品之犯行，係犯毒品危害
    條例第4條第2項、3項、4項販賣第二級、第三級、第四級毒
    品之罪；其販賣如附表編號二所示毒品之犯行，係犯同條第
    2項販賣第二級毒品之罪； 其販賣如附表編號三所示毒品之
    犯行，係犯同條第2項販賣第二級毒品之罪； 其販賣如附表
    編號四所示毒品之犯行，係犯同條第2項、第4項販賣第二級
    、第四級毒品之罪。(二)公訴人就被告販賣如附表編號一所示
    之毒品，雖未起訴被告販賣第四級毒品之罪，惟被告基於販
    賣營利之意圖，一次購入如附表編號一所示第二級、第四級
    之毒品，係屬一行為觸犯數罪名，是被告販賣如附表編號一
    所示之第四級毒品之罪，自為起訴效力所及，並應從一重依
    販賣第二級毒品之罪論處。檢察官對被告所犯如附表編號一
    所示之犯行，於94年6月6日重複起訴，惟本件起訴繫屬在先
    （93年5月12日），是被告所犯如附表編號一所示之犯行，
    本院就此自得一併審理。(三)檢察官就被告販賣如附表編號二
    所示之毒品，移送併辦，此部分與本件起訴被告販賣第二級
    毒品ＭＤＭＡ之罪，時間相距甚短，顯係基於概括犯意為之
    ，是此移送併辦部分自為起訴效力所及，本院對此移送併辦
    部分，亦得一併審理；又此移送併辦書中雖未載該扣案之Ｍ
    ＤＭＡ中亦含有第二級毒品甲基安非他命之成分，惟甲基安
    非他命既屬第二級毒品，是此販賣甲基安他命之犯行，亦為
    起訴效力所及。(四)被告以一行為販賣如附表編號四所示之第
    二級毒品、第四級毒品，係一行為觸犯數罪名，應從一重依
    販賣第二級毒品罪論處。(五)被告所為販賣如附表編號一、二
    、三、四之第二級毒品，時間相距短，犯罪方法雷同，顯係
    基於概括犯行為之，應依連續犯規定論以一罪，並加重其刑
    （法定本刑為無期徒刑部分，則依法不得加重）。被告販賣
    如附表所示第二級毒品前之持有毒品之行為，則各為販賣之
    高度行為所吸收，無庸再論以持有各該毒品之罪。被告就販
    賣如附表編號四所示之毒品犯行，與真實姓名年籍不詳綽號
    「阿炮」之成年男子間，有犯意聯絡及行為分擔，均應論以
    共同正犯。
三、原審據以論科，固非無據。惟原審被告所為如附表編號一、
    二所示之犯行，未及審理，自有未合。被告上訴否認犯行，
    並稱原審量刑太重云云，雖無理由，惟原審判決既有上揭不
    合之處，自無可維持，應由本院撤銷改判。爰審酌被告為圖
    私利，販賣如附表所示之第二級、第三級、第四級毒品予他
    人，助長毒品泛濫，並衡量其販賣之數量、次數、所得及現
    今社會毒品交易氾濫，施用毒品之人輕則戕害己身、家庭破
    碎，重則再犯他罪以滿足其施用毒品之經濟來源，影響社會
    治安至鉅，以及被告於偵查中編織毒品來源，徒費司法資源
    ，嗣於本院審理期間幡然悔悟供承犯行等一切情狀，量處主
    文第二項所示之刑。
四、如附表編號一所示之第二級毒品大麻、ＭＤＭＡ；編號二所
    示ＭＤＭＡ（含甲基安非他命成分）；編號四所示之ＭＤＭ
    Ａ，均為違禁物 ，應依同條例第18條第1項前段規定宣告沒
    收銷燬之。再依毒品危害防制條例第11條之1規定 ，可見第
    三級毒品、第四級毒品，若有正當理由，則得以持有，故第
    三、四級管制藥品非屬絕對禁止持有之違禁物，若無正當理
    由而擅自持有第三、四級管制藥品者，依毒品危害防制條例
    第18條第1項中段規定，該查獲之第三級 、第四級管制藥品
    ，由查獲之機關依法為沒入銷燬之，而非由法院宣告沒收銷
    毀之。本件扣案如附表編號一所示之第三級管制藥品愷他命
    、第四級管制藥品安定、硝甲西泮、舒樂安定；如附表編號
    四所示之第四級管制藥品安定、硝甲西泮，如上所述，雖不
    得依毒品危害防制條例第18條第1 項之規定宣告沒收銷燬之
    ，惟此既係被告販賣之第三級、第四級毒品，係屬被告供犯
    罪所用之物 ，自應依毒品危害防制條例第19條第1項前段宣
    告沒收之。又扣案如附表所示其餘之物品─編號一所示之分
    裝袋、電子磅秤、研磨器、電動攪拌器、帳冊、湯匙、行動
    電話機具；編號四所示之行動電話機具，均屬供被告犯罪所
    用 ，亦應依毒品危害防制條例第19條第1項前段宣告沒收之
    。另如附表編號三、編號四所示被告販賣毒品所得計28萬元
    1千元，則應依依毒品危害防制條例第19條第1項後段規定宣
    告沒收之，如如全部或一部不能沒收時，以其財產抵償之。
    如附表所示之毒品送鑑時耗盡部分，自無庸為宣告之沒收，
    併此敘明。
五、至(一)附表編號一及編號四之行動電話，雖係使用同一門號00
    00000000，因係被告交互使用，但該0000000000行動電話內
    之ＳＩＭ晶片，被告僅有租用權而並未取得所有權，故此Ｓ
    ＩＭ晶片非其所有，自不予沒收。(二)如附表編號一所示之時
    地查獲之吸食棒3支、點鈔機1台、塑膠空瓶6個 ，並無證據
    證明係供被告為本件販賣犯行所用或所得之物；查扣之現金
    屬被告所有者為58萬元，被告於警詢中供稱係向銀行借的（
    詳偵字第11789號卷一第7頁反面），而亦無證據證明此係借
    來供販賣毒品用；摻有愷他命之香菸2支 ，係屬林清文所有
    ，亦據林清文供明在卷（詳偵字第11789號卷一第30頁 ），
    自亦不為沒收。(三)扣案之00 00000000號、0000000000號 、
    0000000000號及一空號行動電話4具，雖為被告所有 ，然均
    非供被告販賣本件毒品所用之物；而0000000000號、000000
    0000號及0000000000號為林清文所有，0000000000號為單偉
    忠所有、0000000000為褚亦鈇所有，0000000000為劉偉銓所
    有，業據渠等供述在卷，此既非供本件犯罪之用，自無庸沒
    收。(四)再扣案之5萬6千元，係自被告住處搜獲，而非自被告
    車內取出，被告供稱為其自有財物，並非販賣所得之物，且
    本院復查無其他積極證據證明為被告販毒所得之財物；另自
    證人丁○○處起獲擬再購買毒品之1千元（ 見93偵字第1434
    號卷一第45頁），及扣案之分裝袋1包（約100個），均無法
    證明與本件販賣毒品犯行有關，爰均不諭知沒收。
據上論斷，應依刑事訴訟法第369條第1項前段、第364條、第299
條第1項前段、毒品危害防制條例第4條第2項、 第3項、第4項、
第18條第1項前段、第19條第1項，刑法第11條前段、第56條、第
55條，判決如主文。
本案經檢察官呂文忠到庭執行職務。
中　　華　　民　　國　　94　　年　　11　　月　　30　　日
　　　　　　　　　刑事第二十二庭審判長法　官  黃瑞華
                                      法　官  蔡明宏
                                      法　官  陳憲裕
以上正本證明與原本無異。
如不服本判決，應於收受送達後十日內向本院提出上訴書狀，其
未敘述上訴之理由者並得於提起上訴後十日內向本院補提理由書
（均須按他造當事人之人數附繕本）。
                                      書記官  劉育妃
中　　華　　民　　國　　94　　年　　11　　月　　30　　日
附表：
┌──┬──────┬────────┬────────┐
│編號│ 查 獲 時 間│  查 獲 地 點   │  沒 收 物 品   │
│    │            │（犯 罪 地 點） │                │
├──┼──────┼────────┼────────┤
│ 一 │92年7月8日晚│敦煌水晶藝品店（│一大麻9包（淨重 │
│    │間6時30分   │桃園縣中壢市中華│  181.32 公克） │
│    │            │路1段672號）    │二愷他命18包、1 │
│    │            │                │  罐、75瓶（共淨│
│    │            │                │  重1391.6公克）│
│    │            │                │三 MDMA 2146顆 (│
│    │            │                │   共查獲2166顆 │
│    │            │                │   但其中有10顆 │
│    │            │                │   未含MDMA，而 │
│    │            │                │   是含硝甲西泮 │
│    │            │                │   ；另10顆亦未 │
│    │            │                │   含MDMA，而是 │
│    │            │                │   含安定、硝甲 │
│    │            │                │   西泮、舒樂安 │
│    │            │                │   定）         │
│    │            │                │ 四愷他命一包（ │
│    │            │                │   淨重220公克，│
│    │            │                │   扣押清單雖載 │
│    │            │                │   為潘他唑新， │
│    │            │                │   但鑑定結果為 │
│    │            │                │   含愷他命成分 │
│    │            │                │   ）           │
│    │            │                │ 五分裝袋800個  │
│    │            │                │ 六電子磅秤2只  │
│    │            │                │ 七研磨器1組    │
│    │            │                │ 八電動攪拌器1支│
│    │            │                │ 九帳冊2本      │
│    │            │                │ 十湯匙2支      │
│    │            │                │ 十一行動電話     │
│    │            │                │   0000000000   │
│    │            │                │   號機具1支。  │
├──┼──────┼────────┼────────┤
│ 二 │92年9月26 日│桃園縣中壢市九合│MDMA2大包（共計2│
│    │晚間9時     │一街20號附近    │00顆，並含有甲基│
│    │            │                │安非他命成分，送│
│    │            │                │驗時耗盡2顆     │
│    │            │                │）。            │
├──┼──────┼────────┼────────┤
│ 三 │93年1月9日22│桃園縣中壢市國道│獲利1千元（未扣 │
│    │時36分37 秒 │一號內壢交流道YK│案）（毒品因鍾曼│
│    │            │K工廠旁之小巷子 │麒已使用，未有扣│
│    │            │                │  案物）        │
├──┼──────┼────────┼────────┤
│ 四 │93年1月15日 │桃園縣中壢市正神│一MDMA9包（毛重 │
│    │19時15分    │路760號對面停車 │  合計1260公克，│
│    │            │場之9N-5101自小 │  含袋重，送驗時│
│    │            │客車內          │  耗盡2顆）     │
│    │            │                │二第四級毒品6顆 │
│    │            │                │  （內涵安定、硝│
│    │            │                │  甲西泮成分，送│
│    │            │                │  驗時耗盡1顆） │
│    │            │                │三門號為00000000│
│    │            │                │  22號行動電話機│
│    │            │                │  具1支。       │
│    │            │                │四販售所得28萬元│
│    │            │                │  （未扣案）    │
│    │            │                │                │
└──┴──────┴────────┴────────┘
附錄：本案論罪科刑法條全文
毒品危害防制條例第4條第2、3、4項：
製造、運輸、販賣第1級毒品者，處死刑或無期徒刑；處無期徒
刑者，得併科新臺幣一千萬元以下罰金。
製造、運輸、販賣第 2 級毒品者，處無期徒刑或七年以上有期徒
刑，得併科新臺幣七百萬元以下罰金。
製造、運輸、販賣第 3 級毒品者，處五年以上有期徒刑，得併科
新臺幣五百萬元以下罰金。
製造、運輸、販賣第 4 級毒品者，處三年以上十年以下有期徒刑
，得併科新臺幣三百萬元以下罰金。
製造、運輸、販賣專供製造或施用毒品之器具者，處一年以上七
年以下有期徒刑，得併科新臺幣一百萬元以下罰金。
前五項之未遂犯罰之。
